【裁判字號】    95,訴,3991
【裁判日期】    951218
【裁判案由】    毒品危害防制條例
【裁判全文】
臺灣高雄地方法院刑事判決              95年度訴字第3991號
公  訴  人  臺灣高雄地方法院檢察署檢察官
被      告  乙○○
            即賴龍賢
上列被告因毒品危害防制條例案件，經檢察官提起公訴（95年度
毒偵字第7512號），本院判決如下：
    主  文
乙○○施用第一級毒品，累犯，處有期徒刑拾月。又施用第二級
毒品，累犯，處有期徒刑肆月。應執行有期徒刑壹年。
    事  實
一、乙○○前於民國86年間因肅清煙毒條例案件，經本院以86年
    度訴字第3492號判決，判處有期徒刑3 年3 月，並經台灣高
    等法院高雄分院以87年度上訴字第559 號駁回上訴確定在案
    ，於87年7 月10日入監執行，89年4 月26日縮刑假釋出監，
    假釋期間付保護管束，嗣於91年10月1 日因撤銷假釋入監執
    行殘刑，於92年8 月11日縮短刑期徒刑執行完畢；另因施用
    毒品案件，經本院以90年度毒聲字第280 號裁定送觀察、勒
    戒後，因有繼續施用傾向，乃經本院以90年度毒聲字第6860
    號裁定送強制戒治，嗣經停止戒治所餘期間付保護管束，於
    91年11月12日強制戒治期滿執行完畢，而經臺灣高雄地方法
    院檢察署檢察官於91年11月19日以91年度戒毒偵字第1063號
    為不起訴處分確定。猶不知戒絕毒癮，明知海洛因及甲基安
    非他命分別係毒品危害防制條例第2 條第2 項第1 款及第2
    款所分別明定之第一級毒品及第二級毒品，不得持有、施用
    ，竟於強制戒治執行完畢釋放後5 年內，復基於施用第一級
    毒品海洛因之犯意，於95年8 月8 日晚間某時許，在高雄市
    楠梓區其友人朱鴻乙住處，以將第一級毒品海洛因摻入香菸
    內吸食之方式，施用第一級毒品海洛因1 次；另基於施用第
    二級毒品甲基安非他命之犯意，於95年8 月8 日晚間某時許
    ，在上開處所，以將第二級毒品甲基安非他命放置於玻璃管
    內點火燒烤吸食煙氣之方式，施用第二級毒品甲基安非他命
    1 次。嗣於95年8 月10日15時10分許，在高雄市○○路、大
    學38街路口，因形跡可疑，經警方攔檢盤查，並徵得其同意
    採集尿液送驗，結果呈嗎啡及甲基安非他命陽性反應，而悉
    上情。
二、案經高雄縣政府警察局岡山分局報請臺灣高雄地方法院檢察
    署檢察官偵查起訴，經被告為有罪之陳述後，本院裁定依簡
    式審判程序審理。
    理  由
一、按除被告所犯為死刑、無期徒刑、最輕本刑為3 年以上有期
    徒刑之罪或高等法院管轄第一審案件者外，於法院行準備程
    序進行中，被告先就被訴事實為有罪之陳述時，審判長得告
    知被告簡式審判程序之旨，並聽取當事人、代理人、辯護人
    及輔佐人之意見後，裁定進行簡式審判程序；且受命法官行
    準備程序，與法院或審判長有同一之權限；又簡式審判程序
    之證據調查，不受刑事訴訟法第159 條第1 項、第161 條之
    2 、第161 條之3 、第163 條之1 及第164 條至第170 條規
    定之限制，刑事訴訟法第273 條之1 第1 項、第279 條第2
    項前段、第273 條之2 分別定有明文。被告乙○○所為係犯
    死刑、無期徒刑、最輕本刑為3 年以上有期徒刑以外之罪，
    其於準備程序中就被訴事實為有罪之陳述，經受命法官告知
    簡式審判程序之旨，並聽取公訴人、被告之意見後，本院合
    議庭認為適宜由受命法官獨任進行簡式審判程序，依刑事訴
    訟法第273 條之1 第1 項規定，裁定由受命法官獨任進行審
    判程序，合先敘明。
二、上揭事實，業據被告於本院審理時供承不諱，且被告於95年
    8 月10日15時10分許，為警查獲後所採集之尿液，經送檢驗
    之結果，呈嗎啡及甲基安非他命陽性反應，有台灣檢驗科技
    股份有限公司95年8 月23日KＺ000000000000號濫用藥物尿液
    檢驗報告及高雄縣政府警察局岡山分局偵查隊毒品尿液對照
    表各1 紙附卷可稽，又毒品施用後於尿液、血液中可檢出之
    最大時限，與施用劑量、施用頻率、施用方式、施用者飲水
    量之多寡、個人體質、代謝情況、檢體收集時間點及所用檢
    測方法之靈敏度等因素有關，因個案而異。一般於尿液中可
    檢出之最大時限，古柯鹼為施用後1-4 天、海洛因2-4 天、
    嗎啡2-4 天、大麻1-10天、安非他命1-4 天、甲基安非他命
    1-5 天，業經行政院衛生署管製藥品管理局92年7 月23日管
    檢字第0920005609號函示明確。則被告供稱其最後1 次施用
    之時間係95年8 月8 日晚間之某時乙情，尚非無據，且堪認
    與起訴事實為同一事實。是被告之任意性自白核與事實相符
    ，應堪採信。本案事證明確，被告上開施用毒品犯行，堪以
    認定。
三、按觀察、勒戒或強制戒治執行完畢釋放後，5 年內再犯毒品
    危害防制條例第10條施用毒品之罪者，應依法追訴，毒品危
    害防制條例第23條第2 項定有明文。本件被告經本院裁定送
    觀察、勒戒及強制戒治，嗣經停止戒治所餘期間付保護管束
    ，於91年11月12日強制戒治期滿，而經臺灣高雄地方法院檢
    察署檢察官以91年度戒毒偵字第1063號為不起訴處分確定乙
    節，此有臺灣高雄地方法院檢察署刑案資料查註紀錄表、全
    國施用毒品案件紀錄表及臺灣高等法院被告前案紀錄表等件
    在卷可參，是被告於送強制戒治執行完畢釋放後，5 年內再
    犯本件施用毒品罪行，依前開法條之規定，應依法追訴，本
    院就被告本件施用毒品犯行，自得依法論罪科刑。
四、核被告所為施用第一級毒品海洛因及第二級毒品甲基安非他
    命之行為，係犯毒品危害防制條例第10條第1 項之施用第一
    級毒品海洛因罪及同條第2 項之施用第二級毒品甲基安非他
    命罪。其持有第一級毒品海洛因及第二級毒品甲基安非他命
    之低度行為，分別為施用第一級毒品海洛因及第二級毒品甲
    基安非他命之高度行為所吸收，不另論罪。又被告所犯施用
    第一級毒品海洛因及第二級毒品甲基安非他命之犯行，犯意
    各別，罪名有異，構成要件不同，應予分論併罰。再被告因
    肅清煙毒條例案件，經本院以86年度訴字第3492號判決，判
    處有期徒刑3 年3 月，並經台灣高等法院高雄分院以87年度
    上訴字第559 號駁回上訴確定在案，於87年7 月10日入監執
    行，89年4 月26日縮刑假釋出監，於91年10月1 日因撤銷假
    釋入監執行殘刑，於92年8 月11日縮短刑期徒刑執行完畢乙
    節，此有臺灣高等法院被告前案紀錄表1 份可按，其於有期
    徒刑執行完畢後5 年以內，故意再犯本件有期徒刑以上刑之
    罪，為累犯，各應依刑法第47條之規定加重其刑。爰審酌被
    告經觀察、勒戒及強制戒治後，仍未能戒絕其毒癮而仍再度
    違犯施用毒品罪，足證前開保安處分措施已難矯治其惡性，
    惟念其於犯罪後坦承犯行及所犯為自戕行為等一切情狀，分
    別量處如主文所示之刑，並定其應執行之刑，以資懲儆。
據上論斷，應依刑事訴訟法第273 條之1 第1 項、第299 條第1
項前段，毒品危害防制條例第10條第1 項、第2 項，刑法第11條
、第47條、第51條第5 款，判決如主文。
本案經檢察官甲○○到庭執行職務。
中    華    民    國    95    年    12    月    18    日
                  刑事第十六庭  法  官  郭宜芳
以上正本證明與原本無異。
如不服本判決，應於判決送達後10日內，向本院提出上訴狀。
中    華    民    國    95    年    12    月    18   日
                                書記官  陳素徵
附錄本判決論罪法條全文：
毒品危害防制條例第10條：
施用第一級毒品者，處6月以上5年以下有期徒刑。
施用第二級毒品者，處3年以下有期徒刑。


司法院資訊處製作；財團法人民間司法改革基金會備份。
